臺灣板橋地方法院刑事判決　　　　　　　94年度易字第335號
公　訴　人　臺灣板橋地方法院檢察署檢察官
被　　　告　甲○○
　　　　　　　　　　3樓
上列被告因竊盜案件，經檢察官提起公訴（94年度速偵字第263
號），及移送併辦（94年度偵字第5028號、臺灣臺北地方法院檢
察署94年度偵字第6636號），本院裁定改用簡式審判程序，判決
如下：
    主  文
甲○○連續攜帶兇器竊盜，處有期徒刑壹年。
扣案之機車鑰匙參支、螺絲起子貳支，均沒收。
    事  實
一、甲○○前於民國93年間因違反毒品危害防制條例案件，經本
    院於94年1 月10日以93年板簡字第5315號刑事簡易判決判處
    有期徒刑3 月，如易科罰金，以3 百元折算1 日確定（現於
    臺灣臺北監獄臺北分監執行中，本件不構成累犯）。詎仍不
    知悔改，復基於意圖為自己不法所有之概括犯意，連續為下
    列竊盜行為：
(一)於94年2 月14日下午2 時30分許，攜帶鑰匙1 支及客觀上可
    供兇器使用之螺絲起子2 支，在臺北縣中和市○○路與板南
    路口前，再以其中之自備鑰匙竊取李奇所有車牌號碼FXO
    －370 號重型機車1 部，得手後，供己代步使用，並將螺絲
    起子2 支置放於機車置物箱內。
(二)於同日下午2 時35分許，騎乘上開竊取之機車，行經臺北縣
    中和市○○路與板南路交岔路口，徒手竊取蕭廣明所有，置
    放於其所有自用小貨車內之手電筒1 支、美工刀1 支及油壓
    剪2 支，得手後，旋即駛離。
(三)於同日下午3 時25分許，騎乘上開竊取之機車，行經臺北縣
    中和市○○路145 號前，徒手竊取吳祚騰所有，置放於其所
    有自用小貨車內之電鑽1 組，得手後，正欲離去之際，為吳
    祚騰發現並報警處理，嗣於同日下午3 時30分許，在臺北縣
    中和市○○路302 號前為警查獲，並於機車置物廂內查獲其
    所有，供竊取上開機車所用之鑰匙1 支、螺絲起子2 把，及
    前揭竊取之手電筒1 支、美工刀1 支、油壓剪2 支、電鑽1
    組，始供出上情。
(四)於94年3 月18日13時許，在臺北市○○○路○ 段286 巷4 弄
    巷口，以自備之鑰匙竊取張祈偉所有之車牌號碼OKZ －210
    號重型機車1 部，得手後，供己代步使用。嗣於同日13時40
    分許，騎乘上開竊取之機車，行經臺北縣中和市○○路230
    巷17號前為警查獲，並扣得其所有，供竊取上開機車所用之
    鑰匙1 支。
(五)於94年4 月15日17時許，在臺北市○○○路○ 段36巷內，以
    自備之鑰匙竊取陳宜中所有、乙○○使用之車牌號碼GCB －
    960 號重型機車1 部，得手後，供己代步使用。嗣於同年月
    16日10時30分許，騎乘上開竊取之機車，行經臺北市○○區
    ○○路與和平西路口為警查獲，並扣得其所有，供竊取上開
    機車所用之鑰匙1 支。
二、案經臺北縣政府警察局中和分局報請臺灣板橋地方法院檢察
    署檢察官偵查起訴暨臺北市政府警察局中正第二分局報請臺
    灣臺北地方法院檢察署檢察官偵查後移送併辦。
    理  由
一、上揭犯罪事實業據被告甲○○於警詢、偵訊及本院審理中坦
    承不諱（見臺灣板橋地方法院檢察署94年速偵字第263 號偵
    查卷第7 頁至第8 頁、第40頁、94年度偵字第5028號第7 頁
    、第32頁、臺灣臺北地方法院檢察署94年偵字第6636號偵查
    卷第9 頁、第35頁、本院94年6 月7 日簡式審判筆錄），核
    與被害人李奇、蕭廣明、吳祚騰、張祈偉及乙○○於警詢
    中指述之情節相符（見臺灣板橋地方法院檢察署94年速偵字
    第263 號偵查卷第10頁、第12頁、第14頁、94年度偵字第50
    28號偵查卷第10頁、臺灣臺北地方法院檢察署94年偵字第66
    36號偵查卷第13頁）。此外，並有贓物認領保管單5 紙、現
    場照片9 幀、車籍作業系統－查詢認可資料、臺北市政府警
    察局大安分局車輛協尋（尋獲）證明單、車輛竊盜、車牌失
    竊資料個別查詢報表－查詢車輛認可資料、車輛車牌失竊作
    業－查獲車輛認可資料各1 紙在卷，及被告所有、供竊盜所
    用之鑰匙3 支及螺絲起子2 支扣案可稽（見臺灣板橋地方法
    院檢察署94年速偵字第263 號偵查卷第25頁至第27頁、第31
    頁至第34頁、第35頁、第50頁、94年度偵字第5028號第30頁
    、臺灣臺北地方法院檢察署94年偵字第6636號偵查卷第17頁
    至第22頁），足徵被告之自白確與事實相符。是以本件事證
    明確，被告竊盜犯行堪以認定，應依法論科。
二、按刑法第321 條第1 項第3 款之攜帶兇器，祇須行竊時攜帶
    具有危機性之兇器為已足，並不以攜帶之初有行兇之意圖為
    必要（最高法院62年臺上字第2489號判例參照）。本件被告
    攜帶犯事實一、（一）所示竊盜犯行所用之螺絲起子2 支，
    從卷附之照片可知（見臺灣板橋地方法院檢察署94年速偵字
    第263 號偵查卷第33頁），係金屬材質，質地堅硬，客觀上
    足以對人之生命、身體之安全構成威脅，而具有危險性，自
    屬兇器無疑。核被告甲○○事實一、（一）所為，係犯刑法
    第321 條第1 項第3 款加重竊盜罪、事實一、（二）至日五
    ）所為，係犯刑法第320 條第1 項普通竊盜罪。其先後5 次
    竊盜犯行，時間緊接，犯罪構成要件相同，顯係基於概括犯
    意為之，為連續犯，應依刑法第56條之規定，論以情節較重
    之攜帶兇器加重竊盜1 罪，並加重其刑。公訴人雖未就被告
    事實一、（四）、（五）移送併辦部分之竊盜犯行起訴（臺
    灣板橋地方法院檢察署94年度偵字第5028號、臺灣臺北地方
    法院檢察署94年偵字第6636號），惟本院認與已起訴並論罪
    科刑部分具有連續犯之裁判上一罪關係，為起訴效力所及，
    自應併予審理，附此敘明。爰審酌被告品行、智識程度、犯
    罪之動機、所竊取之財物價值、竊盜次數高達5 次、對被害
    人所造成之損害程度及事後坦承犯行，犯罪後態度尚稱良好
    等一切情狀，量處如主文所示之刑，以資懲儆。
三、扣案之鑰匙3 支、螺絲起子2 支，為被告所有，且係分別供
    竊取上開機車所用之物，業據被告於本院審理中供承在卷，
    應依刑法第38條第1 項第2 款之規定併予宣告沒收。
四、本件經檢察官提起公訴，被告於準備程序中就被訴事實為有
    罪之陳述，經法官告知簡式審判程序之旨，並聽取公訴人、
    被告之意見後，本院合議庭裁定由受命法官獨任進行簡式審
    判程序，併予敘明。
據上論斷，應依刑事訴訟法第273 條之1 第1 項、第299 條第1
項前段，刑法第56條、第321 條第1 項第3 款、第38 條 第1 項
第2 款，判決如主文。
本案經檢察官程秀蘭到庭執行職務。
中　　華　　民　　國　　94　　年　　6 　　月　　28　　日
                  刑事第十庭  法　官  曾正耀
以上正本證明與原本無異
如不服本判決應於送達後10日內向本院提出上訴狀
                              書記官　黃靖媛
中　　華　　民　　國　　94　　年　　6 　　月　　28　　日
附錄本案論罪科刑法條全文：
刑法第321條
犯竊盜罪而有左列情形之一者，處六月以上、五年以下有期徒刑
：
一  於夜間侵入住宅或有人居住之建築物、船艦或隱匿其內而犯
    之者。
二  毀越門扇、牆垣或其他安全設備而犯之者。
三  攜帶兇器而犯之者。
四  結夥三人以上而犯之者。
五  乘火災、水災或其他災害之際而犯之者。
六  在車站或埠頭而犯之者。
前項之未遂犯罰之。
